---
title: "Tarea 2"
author: "Georges Belanger - 131529"
output: html_document
---

### Descripcion

Utilizando el lenguaje R resuelva la tarea. Para las primeras 10 preguntas condisere el conjunto de datos iris. 
1. Describa brevemente el conjunto de datos. Utilice los siguientes comandos en R:

```{r}
library(datasets)
data(iris)
?iris
```

2. Utilizando la funcion str indique el numero de obervaciones y variables así como el tipo de variables
(e.g., numeric, character, factor, etc)
```{r}
str(iris)
sapply(iris,class)

```

3. Utilizando la funcion is.na y sum indique el numero total de valores faltantes (NA).

```{r}
sum(is.na(iris))

```
Hay cero valores faltantes

4. Utilizando la funcion colSums y colMeans (consulte la ayuda) obtenga el total y el promedio de cada
variable de tipo numeric.

```{r}
colSums(cbind(iris$Sepal.Length,iris$Sepal.Width,iris$Petal.Length,iris$Petal.Width))
colMeans(cbind(iris$Sepal.Length,iris$Sepal.Width,iris$Petal.Length,iris$Petal.Width))
```

5.- Consulte la ayuda y verifique los resultados de la pregunta anterior utilizando la funcion sapply y las funciones sum y mean.

```{r}
irislistnum <- list(iris$Sepal.Length,iris$Sepal.Width,iris$Petal.Length,iris$Petal.Width)
sapply(irislistnum,sum)
sapply(irislistnum,mean)
```

6.- Realice una consulta e indique las observaciones (i.e., los renglones) cuya variable Sepal.Length es mayor
o igual a 5.84 (revise los operadores logicos vistos en clase). Apoyese de la funcion which.

```{r}
which(iris$Sepal.Length >= 5.84)

```

7.- Con base en la pregunta anterior, calcule la suma y el promedio de las observaciones cuya variable
Sepal.Length es mayor o igual a 5.84.

sum(iris$Sepal.Length[which(iris$Sepal.Length >= 5.84)])



8. Haciendo uso de la ayuda, realice una consulta utilizando la funcion subset de aquellas observaciones
cuya variable Sepal.Length es mayor a 5.4 y la especie (i.e., variable Species) es \setosa". El resultado es
un extracto del conjunto de datos iris

```{r}
subset(iris, Sepal.Length > 5.4 & Species == "setosa" )

```

9. Utilizando el operador %in% incluya la especie \virginica" (i.e., a la pregunta anterior incluya la especie
\virginica").





